Inventaris van het archief van J.F.R.S. van den Bossche [levensjaren 1819-1889]; E.M. Francis [levensjaren 1798-1880], 1816-1888 (1902)
Nationaal Archief, Den Haag
- Stukken afkomstig van J.R.F.S. van den Bossche (1819-1899), I
  - Stukken betreffende zijn openbare leven, B.
    - Activiteiten op mijnbouwkundig gebied, 2
      - Mijnbouwmaatschappij Tambang Salida, b.
        - Organisatie in Nederland, (1)
          - Ingekomen brieven, 1887-1888; 78-86; 5 omslagen en 8 stukken
            - Afschriften van briefwisseling tussen mr. J.H. W. Kool en G.Y.C. Fraser, 1888, 85; 2 stukken
            - Uittreksel van gewisselde brieven tussen G.Y.C. Fraser en ingenieur A. Ernst, 1888, 86; 1 omslag
          - Stukken betreffende de overname van goederen van de maatschappij in liquidatie en pogingen van de directie om de overeenkomst nietig te verklaren, 1887-1888; 87; 1 omslag
        - Werkzaamheden in Nederlands-Indië, (2)
          - Administratie en personeel
            - Ingekomen brief van R.D. Verbeek, ontvangen in 1888 door de Raad van Commissarisen van de maatschappij te Amsterdam, betreffende ontslag van ingenieur J. Magin. Met ingekomen brief van J. Magin, afschriften, 1881-1882; 88; 1 omslag
            - Ingekomen nota van de directeur van de maatschappij G.Y.C. Fraser betreffende de vertegenwoordiging en administratie in Indië, 1887; 89; 1 stuk
            - Ingekomen stukken betreffende de voorwaarden voor de aanstelling van ingenieur A. Ernst in Painan bij de maatschappij, 1888; 90; 1 omslag
            - Contract en nota houdende enige bepalingen voor J. Deby als hij op Sumatra tewerk gesteld wordt., z.d; 91; 2 stukken
            - Concept-instructie voor de vertegenwoordiger van de maatschappij in Nederlands-Indië, de administrateur en de mijningenieur te Painan, z.d; 92; 1 stuk
          - Uitvoerende werkzaamheden
            - Ingekomen rapporten betreffende de beste wijze van exploitatie van de mijn met circulaires betreffende deze rapporten van dr. J. Bosscha en H.J. Ankersmit, R.D. Verbeek, J. Deby, G. Köhler en C.H. Muller met opmerkingen van mr. J.H.W. Kool, president van het bestuur, 1887; 93; 1 omslag
            - Ingekomen rapport van dr. J. Bosscha met het advies een onderzoek in te stellen naar de toestand van de mijn, gedrukt, [ca. 1887]; 94; 1 stuk
            - Artikel van R.D. Verbeek over de maatschappij en zijn rendabiliteit, opgenomen in "De Kleine Kapitalist", 1887; 95; 1 stuk
            - Verslagen van de administrateur J.A. Harten aan de directeur van de maatschappij te Amsterdam betreffende het werk in de mijn, 1888 februari-april; 96; 1 omslag
            - Rapporten betreffende de uitvoering van werkzaamheden in de mijn door de maatschappij samengesteld door ingenieur A. Ernst, afschriften, 1888 mei-september; 97; 1 omslag
          - Tinontginningen op Billiton
            - Ingekomen rapport van Reymt Struju houdende instructie en bepalingen voor het beheer van de concessie op Billiton, 1855; 98; 1 stuk
            - Stukken betreffende geschillen tussen de assistent-resident van Billiton en de hoofdadministrateur van de Billiton-concessie G.R.P. Umbgrove, 1859-1860; 99; 1 omslag
          - Siak Tin- en Landbouwmaatschappij
            - Statuten van de N.V. Siak Tin- en Landbouwmaatschappij, gedrukt, 1888; 100; 1 katern
            - Stukken houdende mededelingen over de Siak Tin- en Landbouwmaatschappij (vertaling), 1888; 101; 1 lias
          - Tinontginningen op Sumatra
            - Ingekomen brief van H.L.J. Haakman bij J.K.W. Quarles van Ufford betreffende de ontginning van tinerts op het eiland Singkep, met verzoek om hem door te sturen aan Van den Bossche, met bijlagen, 1881; 102; 1 omslag
            - Overeenkomst gesloten tussen Van den Bossche, J.K.W. Quarles van Ufford en H. Verploegh met de sultan van Lingga tot het ontginnen van tinertsen op het eiland Singkep (Lingga-Riau archipel), 1881; 103; 1 stuk
            - Ingekomen rapport van R.D. Verbeek betreffende mijnbouwkundige onderzoekingen op Sumatra's Westkust, residentie Padangse Bovenlanden, samengesteld door Grassman, vertaling, afschrift, 1882; 104; 1 omslag
            - Stukken betreffende de ontginning van tin en andere delfstoffen in het rijk van Siak Sri Indrapura, z.d., 1885, 1887; 105; 1 omslag
          - Oost-Borneo-Maaschappij
            - Stukken betreffende de sluiting van overeenkomsten voor de ontginning van steenkolen in het rijk van Koetei, met concept-overeenkomsten, 1882-1887; 106; 1 omslag
              Met teksten geschreven in Arabisch schrift. Bij de teksten bevindt zich een korte inhoudsopgave
            - Stukken betreffende de ontginning van steenkolen op Oost-Borneo, 1882-1888; 107; 1 omslag
            - Briefwisseling, 1882-1888; 108-115; 8 omslagen
              - Van A. Stoop en I.H. Menten, oud-hoofdingenieur van het mijnwezen in Nederlands-Indië, betreffende de Koetei- en Borneozaak, 1882-1885, 108
              - Ingekomen brieven van W. de Jongh betreffende de ontginning van steenkolen in het rijk van Koetei, met afschriften, 1882-1885, 109
              - Ingekomen brieven van de Koloniale Bank betreffende het aangaan van een overeenkomst met de Nederlands-Indische Handelmaatschappij (NHM) en de factorij van de NHM voor de ontginning van steenkolen in het rijk van Koetei, 1882-1886, 110
              - Met P. van Dijk en J.A. Hooze betreffende mijnbouwkundige opsporingen te Banjarmassin, 1883, 111
              - Concepten van brieven aan J.W. Schlimmer, vertegenwoordiger te Banjarmasin van de factorij van de NHM te Batavia, betreffende mijnbouw te Banjarmasin, 1883, 112
              - Met W. de Meyier betreffende de ontginning van steenkool op de Oostkust van Borneo, 1883-1887, 113
              - Ingekomen brieven van H.L.J. Haakman betreffende aandelen voor de ontginning van steenkolen, 1883-1888, 114
              - Ingekomen brieven van L.I. Dubourq betreffende de vergaderingen, oprichting, de statuten en het aandelenkapitaal, 1885-1888, 115
            - Bekendmaking van een verzoekschrift van Van den Bossche over het verkrijgen van een vergunning voor het doen van mijnbouwkundige opsporingen naar goud, diamant en platina te Banjarmasin, afschrift, 1882; 116; 1 stuk
            - Aantekeningen van Van den Bossche over de vorsten van Gunung Tabur e.a. in verband met het onderzoek naar goud en steenkolen in dit gebied, 1882; 117; 3 stukken
            - Stukken aangaande de onderhandelingen voor het sluiten van een contract tussen de Nederlands-Indische Stoomvaartmaatschappij en de factorij van de NHM met de vorst van Gunung Tabur voor de ontginning van delfstoffen bevattende gronden en de exploitatie van bossen aldaar, 1882-1883; 118; 1 omslag
            - Rekesten aan de gouverneur-generaal betreffende de mijnbouw in Sambaliong, Kutei en Gunung Tabur ter Oostkust van Borneo, afschriften, 1882-1884; 119; 1 omslag
            - Notulen van de vergadering van commissarissen over de steenkolenconcessie ter Oostkust van Borneo, 1883; 120; 1 katern
            - Ingekomen circulaire en concept-voorstel ter voorbereiding van de plaatsing van het maatschappelijk kapitaal van de N.V. Oost-Borneo-Maatschappij, met verzamelstaat van de gewijzigde begroting, 1886; 121; 3 stukken
            - Krantenknipsels betreffende een bergtocht gemaakt in het Yanggebergte en aangaande de steenkolen op Borneo, 1862, 1883; 122
          - Overige ondernemingen
            - Overeenkomst aangegaan tussen de onderkoning van Riau, raja Mohammed Yusuf, en H.L.J. Haakman, aangaande het delven van ertsen, 1863; 123; 1 katern
              In Arabisch schrift, met vertaling
            - Akte, waarbij Van den Bossche, oud-lid van de Raad van Nederlands-Indië, verklaart dat hij J.K.W. Quarles van Ufford, oud-referendaris van het departement van Koloniën, en H. Verploegh, eerste luitenant der Grenadiers, gemachtigd heeft om concessie aan te vragen tot exploitatie van het Sungei Durian (Ombiliën) kolenveld en van de aanleg en exploitatie van een spoorweg ter Sumatra's Westkust, authentiek afschrift, 1881; 124; 1 stuk
            - Stukken betreffende de exploitatie van petroleum in het rijkje Langkat ter Sumatra's Oostkust, 1884; 125; 1 omslag
            - Ingekomen brieven van R. Lange te Keulen en Haas de Vries & Co te Amsterdam over een door Lange op te richten tabaksonderneming "Senang Hatie" op Sumatra, 1888; 126; 1 omslag
    - Overige activiteiten, 3
      - Stukken betreffende zijn lidmaatschap van verschillende verenigingen, a.
        - Ingekomen circulaire van de Natuurkundige Vereeniging in Nederlands-Indië houdende zijn benoeming als lid, met diploma, 1859; 127; 2 omslagen
        - Diploma voor Van den Bossche als ere-lid van de Rotterdamse Diergaarde, met ingekomen brief, 1862; 128; 2 stukken
      - Diversen, b.
        - Ingekomen circulaire van het Bataviaasch Genootschap van Kunsten en Wetenschappen houdende dankbetuiging voor de toezending van modellen van Bankasche prauwen en huizen voor de etnografische verzameling, 1862; 129; 1 stuk
        - Diploma waarbij aan hem de bronzen medaille is toegekend voor kamfer en kamferhout door de commissie van de Nijverheidstentoonstelling te Batavia, met begeleidend schrijven, 1865-1866; 130; 2 stukken
        - Ingekomen uitnodiging om deel te nemen aan de feestelijkheden ter ere van het 250-jarig bestaan van Batavia, 1869; 131; 1 stuk
        - Kaart van het paleis en 's-Lands Plantentuin te Buitenzorg met opgave van de verschillende plantenfamilies en begeleidend schrijven aan Van den Bossche, 1869; 132; 1 omslag
        - Ingekomen nota van D. Plum houdende enige opmerkingen over de koffiecultuur in de Preanger, 1871; 133; 1 stuk
        - Ingekomen brief van de directeur van de Nederlandse Maatschappij ter Bevordering van Nijverheid houdende dankbetuiging voor de schenking van een schijf koffiehout uit Lembang-Nagrak aan het Koloniaal Museum, met bijlage, 1872; 134; 2 stukken
        - Stukken betreffende de samenstelling en ontbinding van een commissie tot het afnemen van het Groot-Ambtenaarsexamen te Batavia, 1862-1884; 135; 1 omslag
        - Ingekomen nota van G.M.W. Zuur, lid van het Comité der Tagalsche Vereeniging van Suikerfabrikanten, betreffende een proefneming tot verbetering van de sapwinning uit het suikerriet door diffusie, afschrift, 1883; 136; 1 stuk
        - Handelingen van de Staten-Generaal houdende beraadslagingen over bestuursaangelegenheden in de residentie Buitenzorg met betrekking tot conflicten over het particuliere land Ciomas (Tjiomas), met bijlagen en ingekomen rekesten, gedrukt, 1888; 137; 1 pak
- Verzamelde stukken, II
  - Statuten van de Amsterdamsche Pijp-Gaz-Compagnie, gedrukt, onvolledig, 1826; 138; 1 stuk
  - Vertalingen van het eerste, tweede en derde boekdeel van de Undang-Undang Hadat (Oendang-Oendang Hadat) in het rijk van van Minangkabau (Minang Karbouw) volgens de wetten en voorschriften van Perpati Sebatang en Temengungan door Van Ophuyzen, afschriften, met minuut-exemplaar, bevat teksten in het Maleis en geschreven in Arabisch schrift, 1851; 139; 3 delen en 1 katern
  - Geromantiseerd afschrift, in het Maleis, van de Minangkabause (Minang Karbouwse) oorsprongslegende, z.d; 140; 1 katern
  - Boekenlijkst met namen van auteurs die over Palembang schreven, [na 1853]; 141; 1 katern
  - Lijsten van de kleuren van de koeien die te Welkom geslacht zijn, opgemaakt door A.A.P. van Alphen, 1866; 142; 1 stuk
  - Aantekeningen gemaakt door de luitenant-ter-zee der 5e klasse aan boord van Z.M. stoomschip Timor die "van belang kunnen zijn voor de handel, de Nederlandsch-Indische Stoomvaartmaatschappij en de economie", 1870; 143; 1 omslag
  - Fragment van een artikel betreffende aanplanting en verzorging van de Pernambuco-katoen, z.d; 144; 1 stuk
  - Statuten van de Indische Waarborg-Maatschappij, gedrukt, z.d; 145; 1 stuk
- Stukken afkomstig van E.M. Francis, III
  - Memorie van J. Kruseman, adjunc-directeur der inkomende en uitgaande rechten over de stand van zaken van Timor en onderhorigheden over de jaren 1816-1824, z.d; 146; 1 deel
  - Dagboek opgemaakt te Sumatra door de resident, 1830; 147; 1 deel
    De eerste bladzijden ontbreken
  - Ingekomen nota van W.L. Ritter, assistent-resident van Sambas, beschrijvende de ligging, bevolking en bestuur van de residentie Westkust Borneo, 1832; 148; 1 deel
  - Uittreksel uit het register van besluiten van de gouverneur-generaal van Nederlands-Indië houdende instructies van generaal Cleerens ter informatie verzonden aan de resident van Sumatra's Westkust, afschriften, 1836; 149; 1 omslag
  - Uittreksel uit het register van besluiten van de gouverneur-generaal van Nederlands-Indië betreffende het opkopen van koffie door de Factorij van de NHM, 1836; 150; 1 stuk
  - Stukken aangaande de benoemingen, verlof en ontslag van E.M. Francis en stukken houdende informatie van en voor E.M. Francis als resident van Madiun, 1837-1839; 151; 1 omslag
  - Stukken houdende opmerkingen betreffende het landrentestelsel in Purworedjo en Kebumen, met staten aangaande de indigo-cultuur door de assistent-resident van Purworedjo, V. de Seriere, 1840; 152; 1 omslag
  - Ingekomen brief bij E.M. Francis van zijn vriend Muller met het bericht dat zijn dochter is bevallen van een dochter, 1843; 153; 1 stuk
  - Rekest van E.M. Francis, president van de Javasche Bank, aan de gouverneur-generaal betreffende het aanvragen van pensioen, met bijlage, 1857; 154; 2 stukken
- Stukken waarvan het verband met het archief niet is gebleken, IV
  - Stukken betreffende voorbeelden van de "ongelofelijke graad van onjuistheden" van bestuursorganen in Cheribon, 1871; 155; 1 omslag
  - Anoniem rapport, bestemd voor publicatie getiteld "Misstanden en misbruiken bij de de suikerindustrie op Java. (Residentie Besoekie)", afschrift, 1902; 156; 1 omslag
  - Rapport van [Boilt Kleet] houdende beschrijving, geschiedenis en zeden en gewoonten van de bewoners van Lampong, [ca. 1815/1816]; 157; 1 deel
  - Anonieme vragenlijst betreffende de herkomst, rechten en gewoonten van de Maleise bevolking in de Padangse Binnenlanden, [begin 19e eeuw]; 158; 1 deel
  - Diverse stukken in het Maleis en/of Arabisch schrift, 159-172
    Een korte inhoudsopgave werd verstrekt door dr. R. Roolvink te Leiden.
    - Oorsprongs- en afstammingsverhalen van de lieden van Ranau, z.d, 159; 1 stuk
    - Voorbeelden van aanhef van brieven naar gelang van de rang van de ontvanger, of de relatie waarin schrijver staat met de geadresseerde, z.d, 160; 1 katern
    - Proces-verbaal inzake een onderzoek samengesteld door sultan Malelo, onderwijzer aan een moslimschool, z.d, 161; 1 stuk
    - Geslachtslijst van de sultans van Johor, z.d, 162; 1 deeltje
    - Fragment van een Maleis gedicht, z.d, 163; 1 stuk
    - Bepalingen omtrent belastingen, z.d, 164; 1 katern
    - Bepalingen van het gewoonterecht, z.d, 165; 1 omslag
    - Wetsbepaling, z.d, 166; 1 stuk
    - Gewoonten en gebruiken bij feesten, huwelijken in de genoemde streken en districten, z.d, 167; 1 stuk
    - Fragment van een gedicht in Zuid-Sumatraans-Maleis, z.d, 168; 1 stuk
    - Geschiedenis van het vorstengeslacht van Palembang, beginnend met de tijd van sultan Muhammad Mansur, z.d, 169; 1 deeltje
      Onafgemaakt, eindigt abrupt.
    - Nota over Siak, Kampar en Kuantan, z.d, 170; 1 stuk
    - Concept van een missive van de gouverneur-generaal aan de vorst van Johor/Lingga omtrent de misdragingen van de sultan en dat de bewoners van het vorstendom zich niet houden aan de verplichtingen zoals neergelegd in het in 1784 gesloten en daarna geregeld vernieuwde verdrag, z.d, 171; 1 stuk
    - Tekst van een verdrag van vriendschap tussen het Nederlands-Indisch gouvernement en sultan Abdulrahman Sach van Johor, afschrift, z.d, 172; 1 katern